【裁判字號】    99,上訴,227
【裁判日期】    990226
【裁判案由】    毒品危害防制條例
【裁判全文】
臺灣高等法院刑事判決                 99年度上訴字第227號
上  訴  人
即  被  告  甲○○
上列上訴人因違反毒品危害防制條例案件，不服臺灣士林地方法
院98年度審訴字第941號，中華民國98年11月24日第一審判決（
起訴案號：臺灣士林地方法院檢察署98年度毒偵字第1265號），
提起上訴，本院判決如下：
    主  文
上訴駁回。
    理  由
一、依刑事訴訟法第350條、第361條、第362條、第367條規定，
    不服地方法院之第一審判決而上訴者，須提出上訴書狀，並
    應敘明具體理由，為上訴必備之程式；其所提出之書狀未敘
    述上訴理由，或僅曾以言詞陳述上訴理由者，均應於上述期
    間屆滿後20日內補提理由書於第一審法院。第一審法院經形
    式審查，認逾期未補提上訴理由者，應定期間先命補正；逾
    期未補正者，為上訴不合法律上之程式，應以裁定駁回。倘
    已提出上訴理由，但所提非屬具體理由者，則由第二審法院
    以上訴不合法律上之程式，判決駁回。而所謂具體理由，必
    係依據卷內既有訴訟資料或提出新事證，指摘或表明第一審
    判決有何採證認事、用法或量刑等足以影響判決本旨之不當
    或違法，而構成應予撤銷之具體事由，始克當之（例如：依
    憑證據法則具體指出所採證據何以不具證據能力，或依憑卷
    證資料，明確指出所為證據證明力之判斷如何違背經驗、論
    理法則）；倘僅泛言原判決認定事實錯誤、違背法令、量刑
    失之過重或過輕，而未依上揭意旨指出具體事由，或形式上
    雖已指出具體事由，然該事由縱使屬實，亦不足以認為原判
    決有何不當或違法者（例如：對不具有調查必要性之證據，
    法院未依聲請調查亦未說明理由，或援用證據不當，但除去
    該證據仍應為同一事實之認定），皆難謂係具體理由，俾與
    第二審上訴制度旨在請求第二審法院撤銷、變更第一審不當
    或違法之判決，以實現個案救濟之立法目的相契合，並節制
    濫行上訴（最高法院97年度台上字第892號判決參照）。
二、上訴人即被告甲○○上訴狀理由略以：依刑事訴訟法第263
    條規定起訴書之送達，顯有違背訴訟程序，妨礙被告之防禦
    權益行使。伊於98年11月25日始接獲士林地方法院刑事判決
    書乙份、士林地方法院檢察署起訴書乙份，有違上開規定云
    云。
三、查本案原審判決以被告甲○○對於施用毒品犯行坦承不諱，
    ；而被告採尿送驗之結果，其尿液確呈海洛因於體內代謝還
    原之嗎啡及安非他命、甲基安非他命陽性反應，此有台灣檢
    驗科技股份有限公司報告編號UL/2009/50219濫用藥物檢驗
    報告、臺北縣政府警察局淡水分局應受尿液採驗人尿液檢體
    採集送驗紀錄表、查獲毒品案件被移送者代碼對照表各1份
    在卷足憑（見98年度毒偵字第1265號卷第9頁、第7頁以及第
    8頁），均核與被告自白相符。又認定被告有施用第一級及
    第二級毒品罪；被告於施用第一級毒品海洛因及第二級毒品
    甲基安非他命前持有之低度行為為施用之高度行為所吸收，
    均不另論罪。又被告以將海洛因混合甲基安非他命置於玻璃
    球內燒烤吸食其煙霧之方式，同時施用第一級毒品海洛因及
    第二級毒品甲基安非他命1次，係以一行為同時觸犯上開2罪
    名，為想像競合犯，應從較重之施用第一級毒品罪處斷。並
    審酌被告為累犯，素行不佳，有施用毒品之犯行，犯罪後坦
    承犯行，及施用毒品係自殘行為，損害自己之健康，且本件
    被告僅施用1次，並能坦承犯行，態度尚屬良好等一切情狀
    ，量處有期徒刑9月。核其認事用法並無違誤，量刑亦稱妥
    適。
四、被告上訴意旨泛稱略以：本件起訴書之送達，顯有違背訴訟
    程序，妨礙被告之防禦權益行使云云，惟查，本件檢察官於
    98年10月26日偵查終結提起公訴，有起訴書在卷可稽。原審
    法院於98年11月17日調查及審理時已依刑事訴訟法第95條規
    定告知其犯罪之嫌疑及所犯罪名，並告知被告訴訟法上之權
    利，其同日準備程序筆錄經詢問被告：「對檢察官起訴之犯
    罪事實有何意見？」，被告答稱：「沒有意見，我承認檢察
    官起訴的犯罪事實，我去淡水分局的時候我有說我有用，我
    有要去喝美沙冬，98年5月9日的時候我有去警察局採尿，警
    察來我家的時候我就有說我有施用毒品海洛因及安非他命，
    警察問我第一次何時使用的，我去的時候我就有承認我有使
    用，我98年5月9日驗尿當天沒有用，但是我98年5月8日有施
    用甲基安非他命跟海洛因，方法為兩者摻在一起放在玻璃球
    裏面燃燒吸用，地點是在台北縣三芝鄉○○路○段21號2樓住
    家施用」等語（見原審卷第21、22頁）；又原審經被告同意
    改簡式審判程序後，於同日審判程序筆錄經再詢問被告：「
    對檢察官起訴之犯罪事實有何意見？」，答稱：「我認罪」
    ；又問：「是否確實於98年5月8日在你位於台北縣三芝鄉○
    ○路○段21號2樓住處施用甲基安非他命及海洛因？」，答稱
    ：「有，我是在98年5月8日早上的時候施用的，我把海洛因
    、甲基安非他命摻在一起放在玻璃球裡面燃燒吸食，但是玻
    璃球已經丟掉了」等語（見原審卷第27、28頁），足認原審
    對於檢察官起訴之犯罪事實已反覆詢問被告，被告答辯的內
    容亦係針對檢察官起訴犯罪事實之範圍，被告顯已充分明瞭
    起訴之事實，被告上訴指稱原審訴訟程序妨礙被告之防禦權
    ，即不可採，上訴意旨顯非依據卷內資料執以指摘。從而，
    本件被告提起上訴並未指出原判決所為證據證明力之判斷如
    何違背經驗、論理法則，且未依據卷內訴訟資料或提出新事
    證，指摘或表明第一審判決有何足以影響判決本旨之不當或
    違法，而構成應予撤銷之具體事由，依上開說明，被告所述
    ，不足以認為原判決有何不當或違法者，即與未敘述具體理
    由無異，其所為上訴，即不符合上訴之法定要件，爰不經言
    詞辯論予以駁回。
五、據上論斷，應依刑事訴訟法第367條前段、第372條，判決如
    主文。
中    華    民    國    99    年    2     月    26    日
                  刑事第六庭審判長法  官  林明俊
                                  法  官  何信慶
                                  法  官  吳淑惠
以上正本證明與原本無異。
如不服本判決，應於收受送達後10日內向本院提出上訴書狀，其
未敘述上訴之理由者並得於提起上訴後10日內向本院補提理由書
（均須按他造當事人之人數附繕本）「切勿逕送上級法院」。
                                  書記官  陳雅加
中    華    民    國    99    年    3     月    1     日

司法院資訊處製作；財團法人民間司法改革基金會備份。
